ACORDAO-COMPLETO-2340907

ACÓRDÃO DE RELAÇÃO

ACÓRDÃO DE RELAÇÃO 993/2019 ATA 2/2019 - PRIMEIRA CÂMARA

Acórdão 993/2019-TCU-Primeira Câmara
Os Ministros do Tribunal de Contas da União ACORDAM, por unanimidade, com fundamento no art. 71, inciso III, da Constituição Federal/1988, c/c os arts. 1º, inciso V, e 39, inciso I, da Lei 8.443/1992, c/c os arts. 1º, inciso VIII, 17, inciso II, 143, inciso II, 259, inciso I, e 260, § 5º, do Regimento Interno do TCU, em considerar prejudicado, por perda de objeto, o exame de mérito dos atos de admissão dos interessados a seguir relacionados, de acordo com os pareceres emitidos nos autos.
1. Processo TC-Processo 028.103/2018-1 (ATOS DE ADMISSÃO) 
	1.1. Interessados: Joseane Batista da Silva Rodrigues (XXX.751.522-XX) ; Joseildo Siliro da Silva (XXX.201.554-XX) ; Joselene Cantao Nogueira (XXX.935.762-XX) ; Joselia Maria Ribeiro Lima (XXX.553.223-XX) ; Joselio Costa Silva (XXX.231.263-XX) ; Josemberg Nascimento de Souza (XXX.221.653-XX) ; Josemi Joao dos Santos (XXX.447.764-XX) ; Josen Deivid da Silva Moraes (XXX.489.953-XX) ; Josenilda Lourenco Ramos (XXX.851.854-XX) ; Josenildo Gomes de Lima (XXX.797.327-XX) ; Josenilson Santos de Melo (XXX.649.734-XX) ; Josenilton Pinheiro Santos (XXX.023.247-XX) ; Joseric Hellebrandt Fonseca (XXX.641.421-XX) ; Joseval Correia de Aguiar Junior (XXX.916.137-XX) ; Josiane Alves Pereira Machado Nunes (XXX.006.607-XX) ; Josiane Conte (XXX.267.480-XX) ; Josiane Ferreira da Silva (XXX.687.867-XX) ; Josiane Furtado Ramos (XXX.918.541-XX) ; Josiane da Cunha Ramalho (XXX.032.121-XX) ; Josiane da Silva Ferry (XXX.349.486-XX) .
	1.2. Entidade: Fundação Instituto Brasileiro de Geografia e Estatística.
	1.3. Relator: Ministro Vital do Rêgo.
	1.4. Representante do Ministério Público: Procurador Rodrigo Medeiros de Lima.
	1.5. Unidade Técnica: Secretaria de Fiscalização de Pessoal (Sefip) .
	1.6. Representação legal: não há.
	1.7. Determinações/Recomendações/Orientações: não há.

Primeira Câmara

Joseane Batista da Silva Rodrigues (XXX.751.522-XX); Joseildo Siliro da Silva (XXX.201.554-XX); Joselene Cantao Nogueira (XXX.935.762-XX); Joselia Maria Ribeiro Lima (XXX.553.223-XX); Joselio Costa Silva (XXX.231.263-XX); Josemberg Nascimento de Souza (XXX.221.653-XX); Josemi Joao dos Santos (XXX.447.764-XX); Josen Deivid da Silva Moraes (XXX.489.953-XX); Josenilda Lourenco Ramos (XXX.851.854-XX); Josenildo Gomes de Lima (XXX.797.327-XX); Josenilson Santos de Melo (XXX.649.734-XX); Josenilton Pinheiro Santos (XXX.023.247-XX); Joseric Hellebrandt Fonseca (XXX.641.421-XX); Joseval Correia de Aguiar Junior (XXX.916.137-XX); Josiane Alves Pereira Machado Nunes (XXX.006.607-XX); Josiane Conte (XXX.267.480-XX); Josiane Ferreira da Silva (XXX.687.867-XX); Josiane Furtado Ramos (XXX.918.541-XX); Josiane da Cunha Ramalho (XXX.032.121-XX); Josiane da Silva Ferry (XXX.349.486-XX).

VITAL DO RÊGO

não há.

Procurador Rodrigo Medeiros de Lima.

ATOS DE ADMISSÃO (ADS)

Secretaria de Fiscalização de Pessoal (Sefip).